

#### **KONTAKT**

Handy +4917681423083

E-Mail alisawiali70@gmail.com

Anschrift Pichelsdorfer straße 64

(7)

@alisawiali



https://alisawiali.github.io/



www.linkedin.com/in/alisawi-imad

# **TECHNISCHE FÄHIGKEITEN**

Html5

Css3

**Javascript** 

React

Node.js

**TypeScript** 

### **SPRACHEN**

Arahisch

Deutsch C2

Englisch A2

# IMAD ALI ALISAWI

WEB ENTWICKLER

### **PERSÖNLICHES PROFIL**

Ich habe meine berufliche Karriere als Journalist begonnen und konnte mehr als zwei Jahre Erfahrungen als Kameramann, Reporter und Radiosprecher sammeln. Im Laufe der Zeit habe ich meine Kenntnisse erweitert und bin auch im Bereich Marketing und Social Media tätig gewesen. Inzwischen habe ich mich als Webentwickler spezialisiert und konzentriere mich insbesondere auf den Frontend Bereich.

### **AUSBILDUNG**

Fullstack Webentwicklung 12/2022-12/2023 DCI Digital Career Institute GmbH, Berlin

- Absolvierung einer Vollzeitausbildung mit Schwerpunkt auf den Technologien des MERN-Stacks.
- Umsetzung mehrerer kleinerer und eines eines umfangreichen Abschlussprojekts, um die Programmierfähigkeiten zu vertiefen praktischen Projekts zur Festigung der Programmierkenntnisse.
- Erfahrung in der Entwicklung von Online-Plattformen und Anwendungen, darunter eine Plattform für DCI-Studenten und eine To-Do-Listen-App, mit Fokus auf Node.js, JavaScript, HTML5, CSS3 und React.
- Mein Know-how erstreckt sich über Front- und Backend-Entwicklung sowie benutzerfreundliche Oberflächengestaltung.

Medienwissenschaften 9/2008-6/2012 Bagdad University, Bagdad (Irak)



## **KONTAKT**

Handy +4917681423083

E-Mail alisawiali70@gmail.com

Anschrift Pichelsdorfer straße 64

(T)

@alisawiali



https://alisawiali.github.io/



www.linkedin.com/in/alisawi-imad

### PERSÖNLICHE STÄRKEN

- Kunden- und Serviceorientierung
- Analytisches Denkvermögen
- Kommunikationsfähigkeit
- Konfliktfähigkeit
- Teamfähigkeit
- Flexibilität
- Empathie

# IMAD ALI ALISAWI

WEB ENTWICKLER

## **BERUFSERFAHRUNG**

# Social Media / Marketing Spezialist 1/2015-9/2022

1/2018-12/2021

Freelancer für Wild Game Arts, online

Social-Media-Marketing und Neukundenakquise.

## Mitarbeiter Qualitätssicherung

Carl ZEISS GmbH, Berlin

• Beobachtung von Markttrends und Qualitätskontrolle

#### **Praktikant im Jounalismus**

RRB Abendschau, Berlin 8/2017-9/2017 ZDF Morgenmagazin, Berlin 7/2017-8/2017

• insb. Begleitung der Journalisten im Außendienst

# Integration in Deutschland seit 08/2016

 neue Lebenswelt- und Berufsorientierung, verschiedene Sprachkurse und Zertifizierungen (schriftlich B2, mündlich C2), Teilnahme an Weiterbildungen, Erlangung der Führerscheinklassen D, D1, D1E, DE, B, BE, AM

# Nachrichtensprecher und Reporter 9/2012-7/2013 Radio Falludscha, Bagdad (Irak)

• Jounalist, Kameramann, Reporter und Radiosprecher.